臺灣高等法院刑事裁定
109年度聲字第4862號
聲  請  人  臺灣高等檢察署檢察官
受  刑  人  李之倫（原名李成宏男）




上列受刑人因家庭暴力殺人未遂案件，聲請人聲請付保護管束（
109年度執聲家字第64號），本院裁定如下：
    主 文
甲○○假釋中付保護管束，並於保護管束期間內，禁止實施家庭暴
力，並完成加害人處遇計畫。
    理  由
一、聲請意旨略以：受刑人甲○○前因犯家庭暴力殺人未遂罪案件
    ，經法院判處有期徒刑15年6月確定後，現於法務部○○○○○○○
    執行中，嗣經法務部於民國109年12月11日核准假釋在案，
    依刑法第93條第2項、家庭暴力防治法第39條準用同法第38
    條第2項、兒童及少年福利與權益保障法第112條之1第3項準
    用該條第2項規定，應命受刑人於假釋付保護管束期間內遵
    守家庭暴力防治法第38條第2項第1款至第6款所列一款至數
    款事項，及遵守兒童及少年福利與權益保障法第112條之1第
    2項第1至3款所例一款至數款事項，爰依刑事訴訟法第481條
    第1項，家庭暴力防治法第39條、第38條第1、2項、兒童及
    少年福利與權益保障法第112條之1第3項，刑法第93條第2項
    、第96條但書規定，聲請裁定等語。
二、按保安處分於裁判時併宣告之；但本法或其他法律另有規定
    者，不在此限；又假釋出獄者，在假釋中付保護管束；依刑
    法第93條第2項之付保護管束，由檢察官聲請法院裁定之；
    刑法第96條、第93條第2項、刑事訴訟法第481條第1項分別
    定有明文。又犯家庭暴力罪或違反保護令罪而受緩刑之宣告
    者，在緩刑期內應付保護管束；法院為前項緩刑宣告時，除
    顯無必要者外，應命被告於付緩刑保護管束期間內，遵守下
    列一款或數款事項：㈠禁止實施家庭暴力；㈡禁止對被害人為
    騷擾、接觸、跟蹤、通話、通信或其他非必要之聯絡行為；
    ㈢遷出被害人之住居所；㈣遠離下列場所特定距離：被害人之
    住居所、學校、工作場所或其他被害人或其特定家庭成員經
    常出入之特定場所；㈤完成加害人處遇計畫；㈥其他保護被害
    人或其特定家庭成員安全之事項。前條規定，於受刑人經假
    釋出獄付保護管束者，準用之。家庭暴力防治法第38條第1
    項、第2項、第39條亦有明文。又受刑人於本案行為後，兒
    童及少年福利與權益保障法於108年3月29日修正，並於108
    年4月24日公布施行，此次修正增訂第112條之1，該條第1至
    3項規定：成年人故意對兒童及少年犯兒童及少年性剝削防
    制條例、刑法妨害性自主罪章、殺人罪章及傷害罪章之罪而
    受緩刑宣告者，在緩刑期內應付保護管束。法院為前項宣告
    時，得委託專業人員、團體、機構評估，除顯無必要者外，
    應命被告於付保護管束期間內，遵守下列一款或數款事項：
    ㈠禁止對兒童及少年實施特定不法侵害之行為。㈡完成加害人
    處遇計畫。㈢其他保護被害人之事項。犯第1項罪之受刑人經
    假釋出獄付保護管束者，準用前項規定。該條文規定受刑人
    經假釋出獄付保護管束，並命受刑人於保護管束期間內應遵
    守一定之事項，性質上均與在監所或其他相類似場所執行拘
    束人身自由之處遇不同，屬非拘束人身自由之保安處分，本
    案自有該條規定之適用。
三、本件受刑人因家庭暴力及兒童及少年福利與權益保障法之殺
    人未遂案件，經本院判決應執行有期徒刑15年6確定，於99
    年6月11日送監執行，嗣經法務部核准假釋，有該部矯正署1
    09年12月11日法授矯字第10901890251號函及所附高雄監獄
    假釋出獄人交付保護管束名冊、臺灣高等法院檢察署檢察官
    執行指揮書、最高法院99年度台上字第3102號刑事判決、本
    院99年度上訴字第604號刑事判決在卷可稽。復審核卷附受
    刑人戶籍資料、受刑人假釋入住同意書、109年9月15日公務
    電話紀錄、高雄監獄收容人調查分類直接調查表、收容人調
    查直接調查表、家暴犯犯案情節及輔導/治療摘要紀錄表、
    未來處遇建議、個案輔導紀錄、個案綜合資料表等，認檢察
    官聲請受刑人假釋中付保護管束為正當。又受刑人所犯為家
    庭暴力及兒童及少年福利與權益保障法之殺人未遂案件，經
    未來處遇建議：
（一）認知教育輔導：
 　1、個人或家庭目標的再確認。
　 2、辨識暴力本質與暴力的影響。
 　3、情緒與精神症狀。
　 4、壓力管理。　　　　
（二）親職教育輔導：家庭壓力管理。　　
（三）補充建議：建議個人或家庭目標的再確認、辨識暴力本質
      與暴力影響、情緒與精神症狀、壓力管理家庭壓力管理。
（四）據上，核無家庭暴力防治法第38條第2項、兒童及少年福
      利與權益保障法第112條之1第2項序言所稱「顯無必要」
      之情形。審酌受刑人出監後與原確定判決被害人乙○○、許
      台藍、李OO等人不同住處，亦屬不同戶籍，被害人李OO已
      成年，及受刑人所為本案之動機，本院被告前案紀錄表等
      ，可認受刑人非具有長期、慣性為家庭暴力之行為人，及
      受刑人於本案所為係對其父親為之，並因此傷害未成年人
      李OO，所施以暴力行為之嚴重性，人格特質所顯現之潛在
      危險因子，及受刑人於出監後，雖將遠離原本件事發地暫
      住友人住處，但基於特別預防，認在假釋付保護管束期間
      ，併應禁止其實施家庭暴力，並完成加害人處遇計畫。是
      認聲請人之聲請為正當。
四、依刑事訴訟法第481條第1項、刑法第96條但書、第93條第2
    項、家庭暴力防治法第39條、第38條第2項第1款、兒童及少
    年福利與權益保障法第112條之1第3項、第2項第1款，裁定
    如主文。
中　　華　　民　　國　　109 　年　　12　　月　　15　　日
                  刑事第十四庭審判長法　官  黃斯偉
                                    法　官  許泰誠
                                    法　官  程克琳
以上正本證明與原本無異。
如不服本裁定，應於收受送達後5日內向本院提出抗告狀。 
                                    書記官  劉靜慧
中　　華　　民　　國　　109 　年　　12　　月　　17　　日